【裁判字號】    88,聲再,723
【裁判日期】    890119
【裁判案由】    聲請再審
【裁判全文】
臺灣高等法院刑事裁定                       八十八年度聲再字第七二三號
    再審聲請人
    即受判決人  甲○○
右列聲請人因竊盜案件，對於本院八十八年度上易字第四九四○號，中華民國八十八
年十一月二十三日確定判決（台灣基隆地方法院八十七年度易字第六八一號、台灣基
隆地方法院檢察署八十七年偵字第五七一號），聲請再審，本院裁定如左：
    主  文
再審之聲請駁回。
    理  由
一、聲請意旨略以：聲請人因竊盜案件，經台灣基隆地方法院判處罪刑，提起上訴，
    由本院駁回其上訴確定在案。依刑事訴訟法第四百二十條第一項第六款、第四百
    二十一條，以發現確實新證據及原審判決有重要證據漏未審酌之違法；(一)原審判
    決於附表編號三之機車，係聲請人即被告於八十五年五月二十日向吳仲軒購買，
    並胝證人張維中在場，然稱原審就被告於一審所提之讓渡書及海關標售證明文件
    未予審酌，亦未傳訊上開證人，顯有重要證據漏未審酌之違誤；(二)曾建萍就附表
    編號三機車失竊並未報案，自始亦未提出海關棟售證明，渠所提出之購買切結證
    明書，係曾建萍與許漢麟於八十七年七月一日於警訊時當場製作，並有證人李冠
    賢在場為證，且依聲請人提出之曾建萍向許漢麟購買之機車零件切結書影本、聲
    請人向許漢麟購買之機車零件切結書影本，亦足證渠等二人之切結證明書係屬事
    後製作，原審法院未察上開切結書之差異，有重要證據漏未審酌之違誤，且稱上
    開人證係屬發現確實新證據云云；(三)附表編號四之機車，原審判決僅憑八十六年
    七月一日警訊筆錄而為判決，對於證人林義雄於八十六年七月二十二日所為之偵
    訊筆錄及林義雄與高志杰之讓渡書則均漏未審酌，亦不令林義雄與李信賢對質，
    單憑李信賢之指稱即認該機車為李信賢所有，稱原審判決顯有重大違誤；(四)又附
    表編號三機車，於聲請人向吳仲軒購買時，另有證人莊至誠、陳怡廷在場見面，
    此為新證據，為此聲請再審云云。
二、按刑事訴訟法第四百二十條第一項第六款所謂「發現確實之新證據」，係該證據
    之本體顯然足為聲請人有利之裁判，不須經過調查而言，如果證據需經調查，即
    與確實新證據之意義不符；且所稱不需調查，固非以絕對不經過調查為限，然必
    須足以動搖原確定判決，若顯然不足以推翻原確定判決者，即非所謂確實之新證
    據；如受判決人因對有利之主張為原審所不採，事後提出證明以圖證實在原審前
    有利之主張為真實，據以聲請再審，該項證據既非裁判後所發現，顯難憑以聲請
    再審，最高法院十九年抗字第八號、三十三年抗字第七十號、五十年台抗字第一
    ○四號等判例參照。又按刑事訴訟法第四百二十一條規定；不得上訴於第三審法
    院之案件，其經第二審確定之有罪判決，如就足生影響於判決之重要證據漏未斟
    酌者，亦得為受判決人之利益聲請再審。所謂「漏未審酌」乃指第二審判決前已
    發現而提出之證據，未予審酌而言，勞被捨棄之證據，已於理由內敘明其捨棄之
    理由者，即非漏未審酌。又所謂「重要證據」，必須該證據已足認定受判決人應
    受無罪、或免訴、或輕於原審所認定之罪名方可，如不足以推翻原審所認定罪刑
    之證據，即非足生影響於原判決之重要證據。
三、經查：
  (一)附表編號三所小之機車，聲請人為證明其係向吳仲軒購得，所提出之讓渡書及海
    關標售證明文件，業經第一審法院於判決理由中敘明其捨棄之理由，故非屬漏未
    審酌，且亦不屬足以動搖原判決所認定罪刑之證據。再者，聲請人聲請傳訊張維
    中部皆，經本院原確定判決依調查結果，本於論理法則、經驗法則，取捨證據後
    ，認已無訊問之必要，亦非重要證據漏未審酌之違法。
  (二)聲請人復以曾建萍對於失竊機車未報案，亦未提出海關標售證明，並以其提出之
    切結書影本部分，原判決法院未審酌其差異性，遂認曾建萍為附表編號三所示之
    機車之所有人，有證據漏未審酌之違誤云云。然查，第一審法院業於理由欄第一
    項中說明，曾建萍為附表編號三所示之機車所有人之原因。再者，證據與待證事
    實是否有重要關連，應以證據所欲證明者，能否推翻原審判決所確認之事實，而
    得據以為不同之認定，若該證據欠缺此種必要性，不予調查，自可認於判決無影
    響。核聲請人所提之切結書影本及證人李冠賢部分，即不屬於必要性證據，且不
    足以推翻原審所認定事實之證據。
  (三)聲請人於聲請意旨(四)稱，附表編號三機車，於聲請人向吳仲軒購買時，另有證人
    莊至誠、陳怡廷在場見聞，以此為新證據，聲請再審云云。按刑事訴訟法第四百
    二十條第一項第六款所謂「發現確實之新證據」，係指該證據於事實審法院判決
    前業已存在，為法院、當事人所不知，不及調查斟酌，至其後始行發現，且就證
    據本身形式觀察，固不以絕對不須經過調查程序為條件，但必須顯然可認為足以
    動搖原有罪確定判決。惟查，聲請人於該部分所稱之新證據，雖於事實審法院判
    決前業已存在，然非屬聲請人可諉為不知之情形，且就該證據本身形式觀察不足
    動搖原確定判決，故其不符合第四百二十條第一項第六款得為聲請再審之事由。
  (四)附表編號四所示之機車，聲請人所提關於證人的證言及林義雄與高志杰之讓渡書
    部分，原審法院業分別於判決理由第一點、第三點中敘明李信賢為該系爭機車所
    有人，及對於聲請人所聲稱的理由予以捨棄之原因。故聲請人該部分聲請再審為
    無理由。
四、綜上所述，聲請人所主張之理由，除原判決已於理由內敘明其捨棄不採者外，聲
    請人所呈關於切結書影本及證人李冠賢部分，原判決雖未敘及，該部分既非屬必
    要性證據，亦即均非刑事訴訟法第四百二十一條所謂「足生影響於判決之重要證
    據漏未審酌」，故聲請人再之聲請，核無理由，應予駁回。
據上論斷，應依刑事訴訟法第四百三十四條第一項，裁定如主文。
中    華    民    國    八十九    年      一        月      十九        日
                        臺灣高等法院刑事第二十一庭
                            審判長法  官 葉  騰  瑞
                                  法  官  黃  本  側
                                  法  官  江  國  華
右正本證明與原本無異。
不得抗告。
                                  書記官  吳  碧  玲
中    華    民    國    八十九    年      一        月     二十五       日


司法院資訊處製作；財團法人民間司法改革基金會備份。
